# 请教：验资问题，其他单位欠个人股东资金，其他单位可以直接把资金转到验资户上

提问人：mengjunfeng 时间：2016-10-13 18:11:09
如题，主要是金额较大，不方便打到个人账户上。是否可以写个欠款证明，让其他单位，把资金直接打到验资户？ 谢谢！

回答人：chenyiwei
应避免。这种“代出资”是很麻烦的事情。应尽可能确保汇出增资款的帐户就是该股东自己的帐户。